【裁判字號】    97,消債更,759
【裁判日期】    970904
【裁判案由】    更生事件
【裁判全文】
臺灣臺北地方法院民事裁定           97年度消債更字第759號
聲  請  人
即  債務人  乙○○
                      1
上列當事人因消費者債務清理事件聲請更生，本院裁定如下：
    主  文
更生及保全處分之聲請均駁回。
聲請費用由聲請人負擔。
    理  由
一、按債務人不能清償債務或有不能清償之虞者，得依本條例所
    定更生或清算程序，清理其債務，消費者債務清理條例第3
    條定有明文。又聲請更生或清算不合程式或不備其他要件者
    ，法院應以裁定駁回之，但其情形可以補正者，法院應定期
    間先命補正，復為同條例第8條所明定。
二、本件債務人聲請意旨略以：其有不能清償債務之情事，於民
    國97年5月8日以書面向最大債權金融機構中國信託商業銀行
    請求共同協商債務清償方案，惟協商不成立，且其無擔保或
    無優先權之債務總額未逾新臺幣（下同）1,200萬元，復未
    經法院裁定開始清算程序或宣告破產，爰依法聲請更生云云
    。經查：
(一)本件於前置協商程序中，債權銀行中國信託商業銀行所提出
    之還款方案為「0%、71期、期付10,000元，72期後重新核評
    還款能力」，惟債務人方面「表示希直接更生，告以無法負
    擔任何還款條件為由」等情，故協商不成立，有更生聲請狀
    、前置協商不成立通知書、中國信託商業銀行與債務人協商
    過程電腦列印文件在卷可稽。
(二)依行政院主計處公告之97年度臺北市平均每人每月最低生活
    費為14,152元，再聲請人陳稱其平均月收入為30,000元，且
    聲請人之夫甲○○96年度自南山人壽保險股份有限公司獲得
    之薪資所得共為898,582元（有稅務電子閘門財產所得調件
    明細表附卷可憑），可認聲請人之夫甲○○每月應具有約
    74,000元之固定薪資收入，即聲請人夫妻每月收入應有100,
    000元，扣除聲請人夫妻每月最低生活費用總和、以及聲請
    人主張之其父、母每月實際支出之扶養費各為3,000元、其
    二子每月實際負擔之扶養費各為5,000元，顯非不能支應債
    權銀行所提之還款方案期付10,000元，是債務人尚非不能清
    償其債務。債務人如認原協商方案履行導致生活費用緊縮或
    有其他不適當情形，自仍可再循協商途徑謀求解決。
三、綜上，債務人與其夫平均之月收入扣除最低生活費及扶養費
    後，尚無「不能清償債務或不能清償之虞」，其更生之聲請
    即不符消費者債務清理條例第3條所定要件，且上開欠缺又
    屬無從補正，依首揭說明，自應駁回其聲請。再本件更生之
    聲請既予以駁回，則聲請人保全處分之聲請即失所附麗，應
    一併駁回，爰裁定如主文。
中    華    民    國    97    年    9     月    4     日
                           臺灣臺北地方法院民事庭
                               法      官  范智達
上為正本係照原本作成
如不服本裁定，應於裁定送達後10日內，以書狀向本院提出抗告
，並繳納抗告費新臺幣1千元
中    華    民    國    97    年    9     月    4     日
                               書  記  官  李文龍


司法院資訊處製作；財團法人民間司法改革基金會備份。
